【裁判字號】    90,訴,481
【裁判日期】    900918
【裁判案由】    偽造文書等
【裁判全文】
臺灣屏東地方法院刑事判決                            九十年度訴字第四八一號
    公  訴  人  臺灣屏東地方法院檢察署檢察官
    被      告  丙○○
右列被告因偽造文書案件，經提起公訴（九十年度偵字第三三五三號），本院判決如
左：
     主  文
丙○○行使偽造私文書，足以生損害於他人，處有期徒刑柒月，緩刑貳年。
和信超值服務申請表上「申請人簽名欄」內「乙○○」署押共計貳枚（共貳張）；直
接轉帳繳款授權書上「印鑑章欄」內「乙○○」署押及印文各貳枚 (共貳張)，均沒
收。
     事  實
丙○○明知一位綽號「阿德」之姓名不詳成年男子於民國九十年四月九日上午十時許
，在屏東市火車站前所交付之乙○○身分證、帳號為八００─二０─０四八四四０─
四號之華南銀行活期儲蓄存款存摺影本各一份及印章一枚等資料，其中身分證部分係
乙○○先前業已在屏東市遺失，活期儲蓄存款存摺部分係偽造，事實上乙○○並未在
華南銀行開立活期儲蓄存款帳戶，另印章亦是盜刻等情後，竟因該綽號「阿德」男子
表示願以新台幣（下同）一千元代價，託其持前揭不實證件資料代至通訊行辦理申購
行動電話後，即與該綽號「阿德」男子共同基於意圖為自己之不法所有及偽造文書之
犯意聯絡，於民國九十年四月九日上午十一時許，持前揭不實之身分證、活期儲款存
摺影本，及盜刻印鑑等證件，至屏東市○○路一二０號之震旦行屏東客服中心處，向
該震旦行客服中心職員甲○○佯稱乙○○欲申購摩托羅拉牌ＬＦ２０００型行動電話
二支，及配合和信電信公司所推出之哈拉九００專案，而申請使用和信電信公司之電
話號碼分為0000000000號及0000000000號等二門電話門號，並
由前揭偽造之存款帳戶內支扣購買行動電話與日後行動電話通話費等費用，使甲○○
不疑有他，遂同意丙○○前述詐購行為，丙○○並在甲○○所提出之二紙行動電話申
購書申購簽名處上，偽簽「乙○○」之姓名，另在和信電信公司之電話費直接轉帳授
權書上偽簽、蓋「乙○○」之姓名與印文，並於該等偽簽、蓋簽名印文之手續完畢後
，即暫時先行離開該震旦行客服中心店，迨上午十二時，返回前揭客服中心，於將該
二支行動電話取走之際，因見其詐技得逞，乃又萌生貪意，復向甲○○佯稱欲以前述
詐購手段購買二支行動電話，致甲○○對丙○○該甫購買之二支行動電話均尚未開通
，即又表示要再購行動電話行為，甚感怪異，除先向丙○○佯示，請她稍後再前來領
取外，並立即與華南銀行職員聯絡，以確定前揭乙○○帳戶之真實性，經華南銀行職
員告以乙○○並未在該行開立帳戶後，立即報警前來處理，並為警於同日下午六時許
循線查獲，其後之詐購行為始未遂。
     理  由
一、被告丙○○固坦承右揭持不實證件資料，申購行動電話之事實，惟矢口否認有何
    偽造文書或詐欺犯行，辯稱：該「阿德」男子於九十年四月八日下午八時打電話
    給伊，向伊表示想要辦理行動電話，但因其父親生病，不便過去，當時伊並未答
    應，第二天早上，該「阿德」男子又約伊至屏東火車站前處，請伊幫忙，並願以
    給伊一千元之工資後，伊始為該「阿德」男子代購行動電話，伊事先並不知悉該
    「阿德」所交付之前揭證件均為不實之情形等語。經查；被告右揭犯罪事實，除
    被告業已自承確持不實證件向告訴人甲○○申購行動電話之事實外，核與告訴人
    甲○○指述情節相符，並有前揭行動電話申購書二份、電話費直接轉帳授權書二
    份附卷可稽。被告雖以前詞置辯，惟除被告一直不能提供該「阿德」男子之真實
    姓名、住址、電話號碼年籍資料，俾供本院進一步調查其供詞之真實，且公訴人
    調被告所提供之電話號碼0000000000號行動電話通聯記錄以觀，該行
    動電話於九十年四月八、九日間，並無對外通話情形，有該行動電話之通聯記錄
    資料附卷可稽，足見被告所言與事實完全不符外，參諸被告與乙○○完全不認識
    ，純因該綽號「阿德」男子表示願給伊一千元之代價後，始願為綽號「阿德」男
    子代購行動電話，及告訴人甲○○所以會發現被告持右揭不實證件詐購行動電話
    ，係因「丙○○先前用別人的證件已向我辦理二支大哥大，之後要來拿大哥大時
    ，又要以相同的證件申請二支，且華南銀行的存摺與後來又要辦理另二支所拿的
    郵局存摺我覺得怪怪的，讓我覺得可疑，所以我才會向銀行查證，另外她來辦理
    時，所成交的速度非常快，沒有選擇手機的樣式，且她的行跡也很可疑」 (證人
    甲○○於審判中證詞)。應認被告所辯，顯係事後卸責之詞，要不足採，事證明
    確，其犯行洵堪認定。
二、核被告所為，係犯刑法第二百十六條、第二百十條之行使偽造私文書罪及第三百
    三十九條第一項之詐欺取財罪。被告與「阿德」間有犯意之聯絡，行為之分擔，
    均為共同正犯。核被告所為一既遂、一未遂行為，時間緊接，所犯罪名相同，顯
    係出於概括之犯意為之，為連續犯，爰依刑法第五十六條之規定以一罪論，並加
    重其刑。被告於申請書上偽造「乙○○」之署押，為偽造私文書之部分行為；又
    其偽造申請書此一私文書後，持交震旦行承辦人員，主張其內容，即復行使之，
    其偽造之低度行為為行使之高度行為吸收，均不另論罪。所犯上開二罪間，有方
    法結果之牽連關係，應依刑法第五十五條論以牽連犯，從一重之行使偽造私文書
    罪處斷。爰審酌被告素行尚可，犯罪手段平和，惟至今未賠償被害人之損害，犯
    罪後飾詞否認犯行等一切情狀，量處如主文所示之刑。又被告前未受有期徒刑以
    上刑之宣告，有臺灣屏東地方法院檢察署刑案資料查註紀錄表及本院被告全國前
    案紀錄表可按，其因未及深思，致罹刑典，經此刑之宣告後，應知警惕而無再犯
    之虞，其所受刑之宣告以暫不執行為當，併予宣告緩刑二年，以啟自新。和信超
    值服務申請表上「申請人簽名欄」內「乙○○」署押共計二枚（共二張）、直接
    轉帳繳款授權書上「印鑑章欄」內「乙○○」署押及印文各二枚 (共二張)，均
    應依刑法第二百十九條規定，併予宣告沒收。至上開申請書上「申請人姓名欄」
    僅為表示申請該服務之人別，尚非刑法上所稱之署押，故不諭知沒收，併予敘明
    。
中      華      民      國      九十      年      九      月    十八    日
                                          法  官   蔡虔霖
右正本證明與原本無異。
對於本判決如有不服應於收受送達後十日內向本院提出上訴書狀上訴於台灣高等法院
高雄分院並按他造當事人之人數附具繕本。
                                          書記官   謝天祥
中      華      民      國      九十      年      九      月    十八    日
所犯法條
中華民國刑法第二百一十條：
 (偽造變造私文書罪)
偽造、變造私文書，足以生損害於公眾或他人者，處五年以下有期徒刑。
中華民國刑法第二百一十六條：
 (行使偽造變造或登載不實之文書罪)
行使第二百十條至第二百十五條之文書者，依偽造、變造文書或登載不實事項或使登
載不實事項之規定處斷。
中華民國刑法第三百三十九條第一項：
 (普通詐欺罪)
意圖為自己或第三人不法之所有，以詐術使人將本人或第三人之物交付者，處五年以
下有期徒刑、拘役或科或併科一千元以下罰金。


司法院資訊處製作；財團法人民間司法改革基金會備份。
